# 请教陈老师，边角料的成本分摊问题

提问人：jyriver 时间：2020-04-27 18:31:00
请教陈老师，对于制造企业生产剩余的边角料，是否需要分摊成本进去，应该按什么方式进行分摊比较合理呢？销售时候是计入其他业务收入还是冲减成本？谢谢！

回答人：chenyiwei
可根据边角料的数量和价值，考虑是否将其作为副产品不分摊成本，或者按重量或其他适当的比例分摊原材料成本。这个问题没有统一规定。销售时一般作为其他业务收入。